【裁判字號】    90,易緝,37
【裁判日期】    900831
【裁判案由】    竊盜
【裁判全文】
臺灣屏東地方法院刑事判決                            九十年度易緝字第三七號
    公  訴  人  臺灣屏東地方法院檢察署檢察官
    被      告  丙○○
右列被告因竊盜案件，經檢察官提起公訴（八十九年度偵字第六二一四號），本院判
決如左：
     主  文
丙○○攜帶兇器竊盜，處有期徒刑柒月。
     事  實
丙○○前於民國八十七年間，曾因竊盜機車案件，經臺灣高雄地方法院判處有期徒刑
六月，臺灣高等法院高雄分院判決上訴駁回確定，嗣後易科罰金執行完畢（非累犯）
，仍不知悛悔，復意圖為自己不法之所有，八十九年十月三十日上午十一時四十分許
，攜帶不詳所有人之客觀上具危險性之不明型式兇器（未扣案），在屏東縣屏東市瑞
光里香揚巷一之六號騎樓下，破壞車主乙○○附加於車號ＰＩＴ─一四九號機車輪胎
之機車鎖及車頭電門鎖後，竊取該機車得手。丙○○旋於當日中午十二時許，在屏東
縣萬丹鄉磚寮村磚仔寮五一之二號，以新台幣六千元之價格，出售予知情，且擬以
「借屍還魂」之方式轉售牟利之甲○○（業已審結，經判處有期徒刑一年六月，緩刑
五年，緩刑期內付保護管束確定），然於同日（三十日）中午十二時三十分許，為警
據報在萬丹鄉磚寮村磚仔寮五一之二號搜索循線查獲。
     理  由
一、訊據被告丙○○矢口否認前揭犯行，辯稱：伊不認識甲○○，未竊取機車來賣他
    ，甲○○亦說不是伊賣他的云云。惟查：
（一）本件車號ＰＩＴ─一四九號機車，於前揭時、地失竊之事實，據被害人乙○○
      指述明確，並有車籍資料及贓物保領結各一紙在卷可稽，堪以認定。
（二）本件共同被告甲○○明知該機車為來路不明之贓物，仍向被告丙○○以低價購
      入，擬以「借屍還魂」之方式轉售牟利等事實，業據共同被告甲○○於警訊時
      自白綦詳，並指證出售車輛者為被告丙○○明確，其非唯未指謫其警訊供述有
      若何之瑕疵，甚而初於偵訊時，肯認其警訊所供俱屬實情，此後歷經偵、審程
      序，迭次同指出售車輛者為被告丙○○在卷，乃其於判刑定讞後翻異前詞，附
      和被告丙○○辯解，空言出售車輛者之所謂綽號「一郎」或「一雄」者，非被
      告丙○○云云，然無法提供任何證據方法供本院調查審認，復無法就其前後指
      述之歧異，為合情理之說明，所供要屬迴護之詞，難信屬實。
（三）本件車號ＰＩＴ─一四九號機車，於失竊當時，除車頭電門經上鎖外，其輪胎
      並附加有機車鎖，嗣尋獲時，車頭電門則已遭破壞，所附加之機車鎖亦不翼而
      飛等情，均據被害人乙○○供陳在卷（見偵卷第十八頁），訊據被告丙○○則
      亦供稱其不具開鎖之特殊技能，是被告丙○○竊取本件機車，乃使用工具強力
      破壞車頭電門及機車鎖，堪以認定。被告丙○○竊取本件機車所持用之工具型
      式雖有未明，然本件機車車頭電門及另所附加之機車鎖俱屬金屬材質，欲使其
      喪失防盜功能，非使用更為堅硬之工具，顯無法加以破壞，況就破壞本件機車
      車頭電門而言，所用工具末端尚須尖細，始得伸入撬開，足見該等工具客觀上
      足對人之生命、身體、安全構成威脅而具危險性。事證明確，犯行洵堪認定，
      應予依法論科。
二、核被告丙○○所為，係犯刑法第三百二十一條第一項第三款之攜帶兇器竊盜罪。
    爰審酌被告素行，其犯罪之動機、目的、手段、所得財物、所生危害及犯後態度
    等一切情狀，量處如主文所示之刑。
據上論斷，應依刑法第三百二十一條第一項第三款，判決如主文。
中      華      民      國      九十      年      八    月    三十一    日
                                          法  官  蔡憲德
右正本證明與原本無異。
對於本判決如有不服應於收受送達後十日內向本院提出上訴書狀上訴於台灣高等法院
高雄分院並按他造當事人之人數附具繕本。
                                          書記官  林鴻仁
中      華      民      國      九十      年      八    月    三十一    日
附錄本案論罪科刑法條
刑法第三百二十一條第一項第三款：
犯竊盜罪而有左列情形之一者，處六月以上五年以下有期徒刑：
三  攜帶兇器而犯之者。


司法院資訊處製作；財團法人民間司法改革基金會備份。
